臺灣新北地方法院刑事判決
111年度審交易字第579號
公  訴  人  臺灣新北地方檢察署檢察官
被      告  洪文良



上列被告因過失傷害案件，經檢察官提起公訴（111年度調院偵
字第245號），被告於本院準備程序進行中，就被訴事實為有罪
之陳述，經本院告知簡式審判程序之旨，並聽取當事人之意見後
，裁定依簡式審判程序審理，判決如下：
    主  文
洪文良因過失傷害人，處拘役肆拾日，如易科罰金，以新臺幣壹
仟元折算壹日。
    事  實
一、洪文良於民國110年6月30日10時28分許，駕駛車號000-0000
    號自用小客貨車，沿新北市板橋區文化路1段往民權路方向
    行駛，行經文化路1段213號前時，本應注意汽車在同一車道
    行駛時，後車與前車之間應保持隨時可以煞停之距離，並應
    注意車前狀況，隨時採取必要之安全措施，而依當時天候晴
    、日間自然光線、柏油路面乾燥、無缺陷、無障礙物、視距
    良好之情形下，並無不能注意之情事，竟疏未注意及此，未
    與前車保持安全距離，復未注意車前狀況，追撞其同向前方
    由歐佳慧騎乘正在機車停等區停等紅燈之車號000-0000號普
    通重型機車，歐佳慧因此人車倒地，受有右側手肘挫傷及擦
    傷、下背挫傷、右側腳踝受傷等傷害。洪文良於肇事後，在
    犯罪未被有偵查權之機關或公務員發覺前，主動向據報前往
    現場處理之警員表明係肇事者，自首接受裁判。
二、案經歐佳慧訴由新北市政府警察局板橋分局報告臺灣新北地
    方檢察署檢察官偵查起訴。
    理  由
一、按除被告所犯為死刑、無期徒刑、最輕本刑為3年以上有期
    徒刑之罪或高等法院管轄第一審案件者外，於第一次審判期
    日前之準備程序進行中，被告先就被訴事實為有罪之陳述時
    ，審判長得告知被告簡式審判程序之旨，並聽取當事人、代
    理人、辯護人及輔佐人之意見後，裁定進行簡式審判程序，
    刑事訴訟法第273條之1第1項定有明文。經核本件被告所犯
    係死刑、無期徒刑、最輕本刑為3年以上有期徒刑以外之罪
    ，其於準備程序中就被訴之事實為有罪陳述，經法官告知簡
    式審判程序之旨，並聽取公訴人及被告之意見後，本院爰依
    首揭規定，裁定改依簡式審判程序進行審理，合先敘明。
二、認定犯罪事實所憑之證據及理由： 
　㈠上揭犯罪事實，業據被告洪文良於警詢、偵查及本院審理時
    均坦承不諱，核與證人即告訴人歐佳慧於警詢及偵查中證述
    之情節相符，復有中英醫療社團法人中英醫院乙種診斷書、
    新北市○○○○○○○○○○○○○道路○○○○○○○○道路○○○○○○○○○○○○○○路○
    ○○○○○○號查詢汽車車籍資料、道路交通事故肇事人自首情形
    記錄表各1份、道路交通事故現場暨車損照片16張（見偵卷
    第9頁、第11頁、第14頁、第15頁、第20頁、第21頁、第27
    頁至第34頁）附卷可稽，足認被告自白與事實相符，堪予採
    信。
　㈡按汽車在同一車道行駛時，除擬超越前車外，後車與前車之
    間應保持隨時可以煞停之距離；汽車行駛時，駕駛人應注意
    車前狀況及兩車併行之間隔，並隨時採取必要之安全措施，
    道路交通安全規則第94條第1項、第3項分別訂有明文。被告
    既考領有普通小型車駕駛執照（見偵卷第19頁公路監理電子
    閘門證號查詢汽車駕駛人資料），前開交通規則自為其所應
    注意。而本件車禍發生當時天候晴、日間自然光線、柏油路
    面乾燥、無缺陷、無障礙物，視距良好等情形，有上開道路
    交通事故調查報告㈠在卷可稽，並無不能注意之情事，竟疏
    未與前車保持安全距離及注意車前狀況，致追撞其前方由告
    訴人所騎乘之機車，被告之行為自有過失，且被告之過失行
    為與告訴人之傷害結果間顯有相當因果關係甚明。
　㈢綜上，本件事證已臻明確，被告過失傷害之犯行洵堪認定，
    應予依法論科。
三、論罪科刑：
　㈠核被告所為，係犯刑法第284條前段之過失傷害罪。
　㈡本件車禍事故發生後，乃經報案人或勤指中心轉來資料未報
    明肇事人姓名，處理人員前往現場處理時，被告在場並當場
    承認為肇事人，有上開自首情形記錄表在卷可稽（見偵卷第
    21頁），堪認被告符合自首之要件，爰依刑法第62條前段規
    定，減輕其刑。
　㈢爰審酌被告駕車參與道路交通，本應小心謹慎以維自身及他
    人之安全，惟竟疏未注意上開規定而肇事，造成告訴人身體
    受傷，所為應予非難，另考量被告犯後坦承犯行，並表示願
    以新臺幣11萬元與告訴人和解，然因與告訴人欲請求賠償之
    金額存有差距致無法達成和解（見本院卷第43頁），兼衡告
    訴人所受傷勢、被告本件過失程度，及其高中畢業之智識程
    度、離婚，自陳現已退休、需扶養母親同居人、經濟狀況不
    佳之生活情形（見被告個人戶籍資料、本院卷第49頁）等一
    切情狀，量處如主文所示之刑，並諭知易科罰金之折算標準
    。
據上論斷，應依刑事訴訟法第273條之1第1項、第299條第1項前
段，判決如主文。
本案經檢察官黃筵銘提起公訴，檢察官林亭妤到庭執行職務。
中　　華　　民　　國　　111 　年　　7 　　月　　19　　日
                  刑事第二十三庭  法　官  藍海凝
上列正本證明與原本無異。
如不服本判決，應於判決送達後20日內敘明上訴理由，向本院提
出上訴狀(應附繕本)，上訴於臺灣高等法院。其未敘述上訴理由
者，應於上訴期間屆滿後20日內向本院補提理由書「切勿逕送上
級法院」。
                                  書記官　彭姿靜
中　　華　　民　　國　　111 　年　　7 　　月　　21　　日
附錄本案論罪科刑法條全文：
中華民國刑法第284條
因過失傷害人者，處1年以下有期徒刑、拘役或10萬元以下罰金
；致重傷者，處3年以下有期徒刑、拘役或30萬元以下罰金。